---
title: "CELF-5 评估报告"
subtitle: "Clinical Evaluation of Language Fundamentals — Fifth Edition"
author: "`r params$examiner_name`"
date: "`r Sys.Date()`"
output:
  word_document:
    reference_docx: template.docx  # optional Word template
    toc: true
params:
  student_name: NA
  student_sex: NA
  student_grade: NA
  school_name: NA
  examiner_name: NA
  age_years: NA
  age_months: NA
  scaled_scores: NA
  indices: NA
  raw_scores: NA
  age_group: NA
---

```{r setup, include=FALSE}
library(dplyr)
library(flextable)
library(officedown)
```

# 学生信息 Student Information

| 项目 | 信息 |
|------|------|
| 姓名 Name | `r params$student_name` |
| 性别 Sex | `r ifelse(params$student_sex == "F", "女 Female", "男 Male")` |
| 年龄 Age | `r sprintf("%d岁 %d个月", params$age_years, params$age_months)` |
| 年级 Grade | `r params$student_grade` |
| 学校 School | `r params$school_name` |
| 评估师 Examiner | `r params$examiner_name` |
| 评估日期 Date | `r Sys.Date()` |
| 年龄组 Age Group | `r params$age_group` |

---

# 评估概述 Assessment Overview

本次评估使用 **CELF-5（Clinical Evaluation of Language Fundamentals — Fifth Edition）** 进行。
该评估由 Elisabeth H. Wiig, Eleanor Semel 和 Wayne A. Secord 编制，Pearson 出版，
用于评估 5-21 岁儿童及青少年的语言能力。

**评估日期：** `r Sys.Date()`

---

# 原始分数 Raw Scores

```{r raw-scores, echo=FALSE}
raw <- params$raw_scores
df_raw <- data.frame(
  Subtest = names(raw),
  `Raw Score` = sapply(raw, function(x) ifelse(is.na(x), "—", as.character(x))),
  stringsAsFactors = FALSE
)
flextable(df_raw) |>
  autofit() |>
  bold(part = "header")
```

---

# Scaled Scores 标准化分数

**评分说明：** Scaled Score 以 10 为平均值（Mean），标准差为 3。范围 1-19。
评分 8-13 为平均范围（蓝色区域），评分 7 为临界/边缘风险，评分低于 7 表明存在困难。

| Scaled Score | Range 范围 | Description 描述 |
|-------------|-----------|-----------------|
| 13–19 | Above Average | 高于平均 |
| 8–12  | Average | 平均范围 |
| 7     | Low Average / Borderline | 边缘/临界 |
| 5–6   | Below Average | 低于平均 |
| 1–4   | Very Low | 非常低 |

---

```{r scaled-scores, echo=FALSE}
ss <- params$scaled_scores
df_ss <- data.frame(
  Subtest = names(ss),
  `Raw Score` = sapply(ss, function(x) ifelse(is.na(x$raw), "—", as.character(x$raw))),
  `Scaled Score` = sapply(ss, function(x) ifelse(is.na(x$scaled), "—", as.character(x$scaled))),
  `Age Equiv` = sapply(names(ss), function(sn) {
    raw <- ss[[sn]]$raw
    if (is.na(raw)) return("—")
    ae <- get_age_equiv(sn, raw)
    if (is.na(ae)) return("—") else ae
  }),
  GSV = sapply(names(ss), function(sn) {
    raw <- ss[[sn]]$raw
    if (is.na(raw)) return("—")
    g <- get_gsv(sn, raw)
    if (is.na(g)) return("—") else as.character(g)
  }),
  Range = sapply(ss, function(x) {
    if (is.na(x$scaled)) return("—")
    sc <- x$scaled
    if (sc >= 13) return("Above Average")
    if (sc >= 8)  return("Average")
    if (sc >= 7)  return("Borderline")
    return("Below Average")
  }),
  stringsAsFactors = FALSE
)
flextable(df_ss) |>
  autofit() |>
  bold(part = "header") |>
  bg(bg = ifelse(df_ss$Range == "Average", "#d4edda",
           ifelse(df_ss$Range == "Borderline", "#fff3cd",
           ifelse(df_ss$Range == "Below Average", "#f8d7da", "#f8f9fa"))),
     part = "body")
```

---

# Index Scores 指数分数

**评分说明：** Index Scores 以 100 为平均值，标准差为 15。
范围 90-110 为平均范围（蓝色区域）。

| Index Score | Range 范围 | Description 描述 |
|-------------|-----------|-----------------|
| ≥ 130 | Very Superior | 非常优秀 |
| 120–129 | Superior | 优秀 |
| 110–119 | High Average | 高于平均 |
| 90–109 | Average | 平均范围 |
| 80–89 | Low Average | 低于平均 |
| 70–79 | Borderline | 边缘 |
| < 70 | Extremely Low | 非常低 |

---

```{r index-scores, echo=FALSE}
idx <- params$indices
df_idx <- data.frame(
  Index = c(
    "Core Language Score (CLS)",
    "Receptive Language Index (RLI)",
    "Expressive Language Index (ELI)",
    "Language Content Index (LCI)",
    if(params$age_group == "5-8") "Language Structure Index (LSI)"
    else "Language Memory Index (LMI)"
  ),
  Score = c(idx$CLS, idx$RLI, idx$ELI, idx$LCI, idx$LSI_LMI),
  Percentile = sapply(c(idx$CLS, idx$RLI, idx$ELI, idx$LCI, idx$LSI_LMI), function(s) {
    if (is.na(s) || s < 40) return("—")
    s <- max(40, min(160, s))
    p <- pmin(99.9, pmax(0.1, 100 * pnorm((s - 100) / 15)))
    sprintf("%.1f", p)
  }),
  Interpretation = sapply(c(idx$CLS, idx$RLI, idx$ELI, idx$LCI, idx$LSI_LMI),
    function(s) {
      if (is.na(s) || s < 40) return("—")
      case_when(
        s >= 130 ~ "Very Superior",
        s >= 120 ~ "Superior",
        s >= 110 ~ "High Average",
        s >= 90  ~ "Average",
        s >= 80  ~ "Low Average",
        s >= 70  ~ "Borderline",
        TRUE     ~ "Extremely Low"
      )
    }),
  stringsAsFactors = FALSE
)
flextable(df_idx) |>
  autofit() |>
  bold(part = "header")
```

---

# 临床解读 Clinical Interpretation

## Core Language Score (CLS)

`r if (!is.na(idx$CLS)) { if (idx$CLS >= 90) "学生的整体语言能力处于正常（平均）范围。" else if (idx$CLS >= 80) "学生的整体语言能力处于边缘范围，建议继续监测并在必要时提供支持。" else "学生的整体语言能力表明存在语言障碍，需要进一步评估和干预。" }`

## Receptive vs. Expressive Language

`r if (!is.na(idx$RLI) && !is.na(idx$ELI)) { diff <- abs(idx$RLI - idx$ELI); sprintf("接受性语言指数（RLI）与表达性语言指数（ELI）相差 %d 分。", diff) }`

## Language Content vs. Structure

`r if (!is.na(idx$LCI) && !is.na(idx$LSI_LMI)) { diff2 <- abs(idx$LCI - idx$LSI_LMI); sprintf("语言内容指数（LCI）与语言结构/记忆指数（LSI/LMI）相差 %d 分。", diff2) }`

---

# 建议 Recommendations

1. 建议对语言能力低于平均范围的学生进行进一步的诊断性语言评估。
2. 建议与学生家长/监护人沟通评估结果，并在学校环境中提供适当支持。
3. 如有需要，建议转介至语言治疗师进行更详细的评估和干预计划。
4. 建议在 6 个月后进行重新评估以监测进步情况。

---

# 附录 Appendix

## Subtest Descriptions 测验描述

| Subtest 缩写 | 全称 | 评估能力 |
|------------|------|---------|
| SC | Sentence Comprehension | 理解口语句子 |
| LC | Linguistic Concepts | 基本语言概念理解 |
| WS | Word Structure | 词结构/词法 |
| WC | Word Classes | 词汇语义关系 |
| FD | Following Directions | 跟随口头指令 |
| FS | Formulated Sentences | 造句能力 |
| RS | Recalling Sentences | 句子复述 |
| USP | Understanding Spoken Paragraphs | 口语段落理解 |
| WD | Word Definitions | 词汇定义 |
| SA | Sentence Assembly | 句子重组 |
| SR | Semantic Relationships | 语义关系理解 |
| RC | Reading Comprehension | 阅读理解（补充） |
| SW | Structured Writing | 命题写作（补充） |

---

**© 2013 NCS Pearson, Inc.  All rights reserved.**
*CELF-5 and its components may not be reproduced without written permission from Pearson.*
