---
title: "CELF-5 评估报告"
subtitle: "Clinical Evaluation of Language Fundamentals — Fifth Edition"
output:
  word_document:
    toc: true
    toc_depth: 3
params:
  assessment_id: NA
  student_name: NA
  student_sex: NA
  age_years: NA
  age_months: NA
  age_days: NA
  age_group: NA
  assessment_date: NA
  examiner_name: NA
  scaled_scores: NA
  indices: NA
  raw_scores: NA
  overall_en: NA
  overall_zh: NA
---

```{r setup, include=FALSE}
library(dplyr)
library(flextable)
library(officedown)
library(tibble)

# Load scoring helpers from global.R
source("/home/yzhang/clawfiles/celf5_shiny/global.R", local = TRUE)

# Safe percentile formatter — handles "<0.1" / ">99.9" strings from COMPOSITE_TABLE
fmt_pct <- function(p) {
  if (is.null(p) && length(p) == 1) return("—")
  if (length(p) > 1) {
    vapply(p, fmt_pct, FUN.VALUE = character(1), USE.NAMES = FALSE)
  } else {
    if (is.na(p)) return("—")
    suppressWarnings(num <- as.numeric(p))
    if (is.na(num)) {
      if (grepl("<", p, fixed = TRUE)) return("<0.1")
      if (grepl(">", p, fixed = TRUE)) return(">99.9")
      return(p)
    }
    sprintf("%.1f", num)
  }
}
```

```{r student-info, echo=FALSE, results="asis"}
ss  <- params$scaled_scores
idx <- params$indices
ag  <- params$age_group

# 子测试分表
df_ss <- if (is.data.frame(ss) && nrow(ss) > 0) {
  ss %>%
    mutate(
      Range_CN = case_when(
        is.na(scaled_score)              ~ "无分数",
        scaled_score >= 13              ~ "高于平均",
        scaled_score >= 8               ~ "平均范围",
        scaled_score >= 7               ~ "边缘/临界",
        scaled_score >= 5               ~ "低于平均",
        TRUE                            ~ "非常低"
      ),
      Interpretation_CN = case_when(
        is.na(scaled_score)             ~ "该子测试暂无分数。",
        scaled_score >= 13              ~ "表现显著高于同龄预期水平，提示该技能领域能力较强。",
        scaled_score >= 8               ~ "表现符合同龄预期水平，该技能领域未发现显著困难。",
        scaled_score >= 7               ~ "表现略低于预期范围，该技能领域可能存在轻度困难，建议持续监测或跟进。",
        scaled_score >= 5               ~ "表现低于同龄预期水平，提示存在语言障碍，需要进一步评估和干预。",
        TRUE                            ~ "表现显著低于预期水平，强烈提示存在语言障碍，需要立即进行干预。"
      ),
      `年龄等值` = ifelse(is.na(raw_score), "—",
        { ae <- get_age_equiv(subtest, raw_score, ag); ifelse(is.na(ae), "—", ae) })
    )
} else {
  tibble(subtest = character(), raw_score = integer(), scaled_score = integer(), Range_CN = character(), Interpretation_CN = character(), `年龄等值` = character())
}

# 复合分数表
df_idx <- if (!is.null(idx) && length(idx) > 0) {
  comps <- c("CLS", "RLI", "ELI", "LCI")
  if (ag %in% c("5:0-5:5","5:6-5:11","6:0-6:5","6:6-6:11","7:0-7:11","8:0-8:11")) {
    comps <- c(comps, "LSI")
  } else {
    comps <- c(comps, "LMI")
  }
  tibble(
    Index_CN = c("核心语言分数 (CLS)", "接受性语言指数 (RLI)", "表达性语言指数 (ELI)",
                  "语言内容指数 (LCI)", if(length(comps)==5) "语言结构指数 (LSI)" else "语言记忆指数 (LMI)"),
    Index = comps,
    Score = sapply(comps, function(c) {
      s <- idx[[c]]
      if (is.null(s) || is.na(s)) NA_real_ else s
    }),
    Percentile = sapply(comps, function(c) {
      p <- idx[[paste0(c, "_pct")]]
      if (is.null(p) || is.na(p)) NA_real_ else p
    })
  ) %>%
    mutate(
      Interpretation_CN = case_when(
        is.na(Score)                    ~ "暂无分数。",
        Score >= 130                   ~ sprintf("非常优秀 — 分数 %d（第 %s 百分位）表明语言能力远超同龄预期。", Score, fmt_pct(Percentile)),
        Score >= 120                   ~ sprintf("优秀 — 分数 %d（第 %s 百分位）表明语言能力明显高于平均水平。", Score, fmt_pct(Percentile)),
        Score >= 110                   ~ sprintf("高于平均 — 分数 %d（第 %s 百分位）在正常范围内，显著高于平均。", Score, fmt_pct(Percentile)),
        Score >= 90                    ~ sprintf("平均范围 — 分数 %d（第 %s 百分位）符合同龄预期，在正常范围内。", Score, fmt_pct(Percentile)),
        Score >= 80                    ~ sprintf("低于平均 — 分数 %d（第 %s 百分位）略低于平均水平，建议提供针对性语言支持。", Score, fmt_pct(Percentile)),
        Score >= 70                    ~ sprintf("边缘/临界 — 分数 %d（第 %s 百分位）显著低于平均水平，提示存在语言障碍，强烈建议干预。", Score, fmt_pct(Percentile)),
        TRUE                           ~ sprintf("非常低 — 分数 %d（第 %s 百分位）远低于平均水平，提示显著语言障碍，需要立即干预。", Score, fmt_pct(Percentile))
      )
    )
} else {
  tibble(Index_CN = character(), Index = character(), Score = double(), Percentile = double(), Interpretation_CN = character())
}
```

---

# 学生信息 / Student Information

```{r student-table, echo=FALSE, results="asis"}
df_info <- tibble(
  `项目` = c("姓名 Name", "性别 Sex", "年龄 Age", "评估师 Examiner", "评估日期 Date", "年龄组 Age Group"),
  `信息` = c(
    params$student_name,
    if (is.na(params$student_sex) || params$student_sex == "") "—" else if (params$student_sex == "F") "女 Female" else "男 Male",
    sprintf("%d岁 %d个月", params$age_years, params$age_months),
    if (is.null(params$examiner_name) || is.na(params$examiner_name)) "—" else params$examiner_name,
    params$assessment_date,
    params$age_group
  )
)
flextable(df_info) |> autofit() |> bold(part = "header")
```

---

# 整体评估结论 / Overall Assessment

**总评 Summary：**

`r params$overall_zh`

**Overall (English):**

`r params$overall_en`

---

# 各测试量表分 / Subtest Scaled Scores

> 量表分以10为均值（Mean），标准差为3，范围1–19。8–12为平均范围，低于7提示存在困难。

```{r subtest-table, echo=FALSE, results="asis"}
subtest_names_cn <- c(
  SC="句子理解", LC="语言概念", WS="词汇结构", WC="词汇语义",
  FD="跟随指令", FS="造句", RS="句子复述", USP="段落理解",
  PP="语用观察", WD="词汇定义", SA="句子重组", SR="语义关系",
  RC="阅读理解", SW="命题写作"
)

if (nrow(df_ss) > 0) {
  df_ss_disp <- df_ss %>%
    mutate(
      `子测试` = sapply(subtest, function(x) if (is.null(subtest_names_cn[[x]])) x else subtest_names_cn[[x]]),
      `原始分` = raw_score,
      `量表分` = scaled_score,
      `范围` = Range_CN,
      `评估说明` = Interpretation_CN
    ) %>%
    select(`子测试`=`子测试`, `缩写`=subtest, `原始分`, `量表分`, `年龄等值`, `范围`, `评估说明`)
  ft <- flextable(df_ss_disp)
  ft <- autofit(ft)
  ft <- bold(ft, part = "header")
  ft
} else {
  cat("\n尚无子测试数据。\n")
}
```

---

# 复合分数 / Composite Scores

> 复合分数以100为均值，标准差为15。90–110为平均范围。

```{r composite-table, echo=FALSE, results="asis"}
if (nrow(df_idx) > 0) {
  df_idx_disp <- df_idx %>%
    mutate(
      `标准分数` = ifelse(is.na(Score), "—", as.character(round(Score, 0))),
      `百分位` = ifelse(is.na(Percentile), "—", fmt_pct(Percentile))
    ) %>%
    select(`复合分数`=Index_CN, `标准分数`, `百分位`, `解读`=Interpretation_CN)
  ft2 <- flextable(df_idx_disp)
  ft2 <- autofit(ft2)
  ft2 <- bold(ft2, part = "header")
  ft2
} else {
  cat("\n尚无复合分数数据。\n")
}
```

---

# 建议 / Recommendations

1. **进一步诊断性语言评估：** 对于语言能力低于平均范围的学生，建议进行更全面的诊断性语言评估，以确定语言障碍的性质和严重程度。

2. **与家长/监护人沟通：** 建议与学生的家长或监护人沟通评估结果，并在学校环境中提供适当支持。

3. **语言干预：** 如确认存在语言障碍，强烈建议转介至语言治疗师进行详细评估并制定个性化干预计划。

4. **重新评估：** 建议6个月后进行重新评估，以监测进步情况并评估干预措施的有效性。

---

# 附录：子测试说明 / Appendix: Subtest Descriptions

| 缩写 | 子测试名称 | 评估能力 |
|------|----------|---------|
| SC | 句子理解 / Sentence Comprehension | 理解不同句法复杂度的口语句子 |
| LC | 语言概念 / Linguistic Concepts | 理解基本语言概念（比较、空间、时间关系） |
| WS | 词汇结构 / Word Structure | 形态学词结构规则知识（复数、时态、比较级） |
| WC | 词汇语义 / Word Classes | 识别词汇间的语义关系（同义词、反义词、层级关系） |
| FD | 跟随指令 / Following Directions | 跟随多步骤口头指令 |
| FS | 造句 / Formulated Sentences | 使用目标词汇造完整、语义和语法正确的句子 |
| RS | 句子复述 / Recalling Sentences | 复述和准确再现不同长度和句法复杂度的句子 |
| USP | 段落理解 / Understanding Spoken Paragraphs | 理解口语段落的主旨和细节 |
| PP | 语用观察 / Pragmatics Profile | 社会交际情境中的语用语言技能观察 |
| WD | 词汇定义 / Word Definitions | 通过描述语义特征来定义词汇 |
| SA | 句子重组 / Sentence Assembly | 使用指定词类构建语法正确的句子 |
| SR | 语义关系 / Semantic Relationships | 解释包含语义关系的句子（比较、位置、时间、顺序、被动语态） |
| RC | 阅读理解 / Reading Comprehension | 理解书面段落并回答理解问题 |
| SW | 命题写作 / Structured Writing | 按照结构规范进行有组织的叙事写作 |

---

*© 2013 NCS Pearson, Inc. All rights reserved. CELF-5 及其组成部分未经 Pearson 书面许可不得复制。*

*CELF-5 评估系统生成 / Generated by CELF-5 Shiny Assessment System — `r Sys.Date()`*
